臺灣新竹地方法院刑事判決　　　　　　　　　　　　　九十一年度易字第二八號
　　公　訴　人　臺灣新竹地方法院檢察署檢察官
　　被　　　告　丁○○
　　被　　　告　戊○○
右列被告等因竊盜案件，經檢察官提起公訴（九十年度偵字第七三九八號），本院判
決如左：
    主  文
丁○○共同攜帶兇器竊盜，處有期徒刑捌月。
戊○○共同攜帶兇器竊盜，累犯，處有期徒刑拾月。
扣案之拔釘器貳支、起子肆支及鉗子參支均沒收之。
    事  實
一、戊○○前曾於民國八十六年間因違反麻醉藥品管理條例案件，經法院判處有期徒
    刑五月確定，於八十七年三月三十一日因易科罰金執行完畢，猶不知悔改。緣丁○○及戊○○為堂兄弟關係，二人於九十年十二月十四日十二時十分許，在新竹
    縣關西鎮○○里○○路七鄰鹹菜棚橋旁處，因見到丙○○所有、之前曾發生車禍
    致有所損壞之車牌號碼三Ｈ—九五七六號之自小客車停置在路旁，乃共同基於意
    圖為自己不法所有之犯意聯絡，由戊○○提議可竊取放置在該自小客車上之物品
    ，經丁○○附議後，戊○○便攜帶持其所有、客觀上對人之身體足以造成危害而
    可作為兇器使用之拔釘器、起子及鉗子等工具，隨即和丁○○一起下車至上揭車
    牌號碼三Ｈ—九五七六號之自小客車車上竊取原放置於車內之汽車輪胎衝氣機一
    臺、遮雨板二片、搭鐵線一組及音響主機（國際牌）一臺等物，得手後立即搬運
    至丁○○所駕駛之車牌號碼Ｈ二—三四六七號自小客車上堆放。嗣於當日十二時
    五十分許，丙○○及其友人甲○○前來查看其所有之上揭自小客車受損狀況，發
    現原本置放在上揭自小客車車上之前開物品遭竊，乃報警而當場查獲戊○○及丁○○二人，並扣得戊○○所有且供渠等為前述竊盜犯行所用之拔釘器二支、十字
    起子及一字起子共四支、老虎鉗子及鯉魚鉗子共三支等物。
二、案經新竹縣警察局新埔分局報請臺灣新竹地方法院檢察署檢察官偵查起訴。
    理  由
一、訊據被告丁○○及戊○○固對於右揭時地取下原放置在被害人丙○○所有上揭自
    小客車上之汽車輪胎衝氣機、遮雨板及搭鐵線等情供承不諱，惟均矢口否認有為
    上揭竊盜犯行，被告丁○○辯稱：當時是戊○○叫伊載他去，說是要處理車禍事
    情，到了之後，戊○○下去看，伊在車上看，後來警察就來了，且當時並未拿音
    響主機，而警訊筆錄是照戊○○所講的記載，伊確實沒有竊盜行為云云。被告戊○○則辯稱：當時是叔叔打電話來，說他兒子發生車禍，送朋友去醫院，叫伊去
    車上，把有價值的東西拆下來，後來到警察局時也有如此跟警察說，但因叔叔那
    時在彰化，警察說到法院再講，伊確實沒有為竊盜犯行，而且當時也沒有拿音響
    主機云云。經查：（一）右揭事實業據被告等於警、偵訊供承綦詳，且經被害人
    丙○○於警訊及本院第一次調查時指述明確，並為證人甲○○於警訊時陳稱：當
    時和丙○○去看那輛遭毀損之自小客車，發現被告二人利用車門未上鎖之機會，
    進入該車行竊等語，及證人即查獲警員乙○○於本院調查時結證稱：當時到場後
    ，被害人說被告去他車裡偷東西，於是就請被告將車子及後行李箱打開，被害人
    就指證放在被告車內的汽車輪胎衝氣機、搭鐵線及遮雨板是他所有的等語甚明，
    復有贓物認領保管收據及桃園縣警察局平鎮分局於九十一年六月十九日所出具之
    道路交通事故證明書各一份附卷足憑，此外，並有被告等為上揭犯行時所使用之
    拔釘器二支、十字起子及一字起子共四支、老虎鉗子及鯉魚鉗子共三支等物扣案
    足資佐證，而被害人所有之汽車音響主機原本放在車子行李箱，是掛著的，必須
    用工具將螺絲鬆開後才能取下，當時發生車禍後，音響主機還是完好的掛著並未
    鬆脫，後來發現小偷後，查看車上才發現音響主機不見了，問了被告，他們才說
    是放在車後的草堆裡等情，已據被害人指述在卷，核與在場證人甲○○所證述內
    容相符，而被害人及證人甲○○二人與被告等於案發前並不相識，被害人所失竊
    物品又均已領回，衡情其等應無架詞構陷被告等之理，是以應認其等上揭所述應
    堪採信。再者，一般遮雨板是用雙面膠帶固定在上面，如果硬拔會破壞，所以一
    般是用起子慢慢將膠刮除後就可以拔下來等情，亦據證人乙○○證述在按，是以
    上揭音響主機和遮雨板既均需用工具方能拆卸，則扣案工具應認確係供被告等為
    上揭犯行所用之物，綜合以上，足認被告等確為上揭加重竊盜犯行無訛。（二）
    又被告等雖以前開情詞置辯，證人即被害人丙○○之父親黃兆麒亦於本院調查時
  到庭附和其詞而陳稱：當時因兒子需在醫院陪朋友，其又在彰化無法趕回，乃於
    當天早上十一點多，電告被告戊○○，要其去車上把有價值之東西先拆下來，戊○○說會儘快去拆，而其事先並未向兒子提及此事，後來等其從彰化回來，被告
    二人來，才知此竊盜案件，但案子已送法院處理了，後來兒子至法院作證時，事
    先僅告知有開庭而已，是以其不知道就是這個案件等語在卷，然如被告等確係獲
    叔叔即被害人父親之請託，方前往案發地點拆卸車上有價值物品，則渠等即不具
    有不法所有之意圖，而被告等均為成年人，被告丁○○前尚且有竊盜前科，是以
    衡情渠等應知在為警查獲時，為免刑事竊盜責任之訴追，要趕緊提出此等有利於
    渠等之事項，供檢警調查以實其說，然渠等卻未為此主張，反而在警、偵訊時均
    坦承不諱，被告戊○○甚且供稱：請給其一次自新機會等語，有被告二人之警訊
    、偵訊筆錄在卷足憑，豈非有違常情？再者，縱認案發當時因證人黃兆麒不在新
    竹，被告二人雖和被害人具親屬關係，然因並不相識，是以無法為被害人所採信
    ，然被告二人為警解送至臺灣新竹地方法院檢察署，經檢察官訊問後係諭令交保
    候傳，渠等既已因交保而釋放，為加以澄清，衡情渠等即應會迅速至被害人處，
    並要求和被害人共同居住之證人黃兆麒為渠等解釋說明，以還渠等清白，然本件
    案發時間為九十年十二月十四日，本院係於九十一年四月十五日方傳喚被害人到
    庭說明，中間相隔四月有餘，然被害人卻仍於當日到庭時陳稱：上揭物品當時確
    遭被告二人竊取等語，尤證被告等確為上揭竊盜犯行，被告等嗣於本院審理時方
    以前開情詞辯解，應認均係事後圖卸之詞，而證人黃兆麒所為上揭證詞，亦應認
    係事後迴護被告之詞，不足憑採，本件事證明確，被告等前開竊盜犯行均洵堪認
    定，應均予依法論科。
二、按拔釘器、起子及鉗子在客觀上均足以對人之生命、身體構成威脅，顯具有危險
    性，堪認為兇器。核被告丁○○及戊○○所為，均係犯刑法第三百二十一條第一
    項第三款之攜帶凶器竊盜罪。又被告二人就上揭犯行間，具有犯意聯絡及行為分
    擔，為共同正犯。又被告戊○○前曾於八十六年間因違反麻醉藥品管理條例案件
    ，經法院判處有期期徒刑五月確定，於八十七年三月三十一日執行完畢等情，有
    臺灣新竹地方法院檢察署刑案資料查註紀錄表及臺灣高等法院被告全國前案紀錄
    表各一份在卷足參，其於五年以內再犯本件有期徒刑以上之罪，為累犯，應依刑
    法第四十七條規定，就被告戊○○部分加重其刑。爰審酌被告等之犯罪動機、渠
    等係攜帶凶器為竊盜犯行之犯罪手段、所竊取財物價值、被告二人間之行為分擔
    程度、被告等和被害人之關係，及被告等犯後均飾詞辯解等一切情狀，分別量處
    如主文所示之刑，以資懲儆。又扣案之拔釘器二支、十字起子及一字起子共四支
    、老虎鉗子及鯉魚鉗子共三支等物，為被告戊○○所有，業據其供述在卷，且為
    供被告二人共同為上揭犯行所用之物，爰應依刑法第三十八條第一項第二款之規
    定宣告沒收之。
據上論斷，應依刑事訴訟法第二百九十九條第一項前段，刑法第二十八條、第三百二
十一條第一項第三款、第四十七條、第三十八條第一項第二款，判決如主文。
本案經檢察官林佳穎到庭執行職務。
中      華      民      國    九十一    年      六      月    二十八    日
                                  臺灣新竹地方法院刑事第二庭
                                        法  官  楊  惠  芬
右正本證明與原本無異。
如不服本判決，應於判決送達後十日內向本院提出上訴狀（應附繕本），上訴於臺灣
高等法院。
          書記官  鄭  敏  郎
中      華      民      國    九十一    年      六      月    二十八    日
附錄本案論罪科刑法條全文：
刑法第三百二十一條第一項第三款：
犯竊盜罪而有左列情形之一者，處六月以上五年以下有期徒刑。
  三  攜帶兇器而犯之者。
